臺灣臺南地方法院刑事判決　　　　　　　　　　　　九十三年度訴字第一一八三號
　　公　訴　人　臺灣臺南地方法院檢察署檢察官
　　被　　　告　乙○○
右列被告因偽造文書等案件，經檢察官提起公訴（九十三年度偵字第九九九○號），
被告就犯罪事院為有罪之陳述，本院裁定進行簡式審判程序，判決如左：
    主    文
乙○○行使偽造之私文書，足以生損害於他人，處有期徒刑肆月，如易科罰金，以銀
元佰元折算壹日；又偽造署押，足以生損害於他人，處有期徒刑月，如易科罰金
，以銀元佰元折算壹日。應執行有期徒刑陸月，如易科罰金，以銀元佰元折算壹
日。
扣案如附表一、二所示之偽造「葉士傑」署名及指印均沒收。
    事    實
一、乙○○前因違反槍砲彈藥刀械管制條例案件，經臺灣高等法院臺南分院判處應執
    行有期徒刑二年，併科罰金新臺幣一萬二千元確定，經檢察官通知而未到案執行
    ，嗣於民國九十三年四月三十日下午五時三十分許，在臺南市○區○○路二五巷
    十八號前，另因施用毒品案件為警查獲，為逃避前案之執行及脫免刑責，竟冒用
    「葉士傑」之名應訊，並分別基於偽造私文書及偽造署押之單一犯意，接續在如
    附表一所示之文件上偽造「葉士傑」署押並將該等文書交付警員以行使之，並接
    續在附表二等文書上偽造「葉士傑」署押，均足以生損害於檢警機關查緝犯罪之
    正確性及葉士傑本人，而各偽造之署押類型及數量均如附表一、二所示。嗣葉士
    傑收受臺灣臺南地方法院之上開毒品案件刑事傳票，發覺有異，經報警後始查獲
    上情。
二、案經臺南市警察局第二分局報告臺灣臺南地方法院檢察署檢察官偵查起訴。
    理    由
一、本件係經被告乙○○於本院當庭表示認罪，而以簡式審判程序加以審理，有本院
    九十三年十一月十七日準備程序筆錄及審判筆錄附卷足憑，則依據刑事訴訟法第
    二百七十三條之二、同法第一百五十九條第二項之規定，不適用傳聞法則有關限
    制證據能力之相關規定，合先敘明。
二、查右揭犯罪事實，業據被告乙○○於警詢、偵查中及本院審理時均自白不諱，核
    與被害人葉士傑於警詢時所述之情節大致相符，並有如附表一、二所示經被告偽
    造署名及指印之文書在卷可稽，核與被告上開自白相符。本件事證明確，被告犯
    行應堪認定。
三、被告在如附表一之文書上偽造「葉士傑」署名及指印之行為，並交還警方以行使
    之，係表示其即為「葉士傑」本人之意，核其所為，係犯刑法第二百十六條、第
    二百十條之行使偽造私文書罪；又其在附表二之文書上偽造「葉士傑」署名及指
    印之行為，係另犯刑法第二百十七條第一項之偽造署押罪。被告各基於單一之偽
    造私文書及偽造署押之犯意，接續在附表一所示之各文書上偽造「葉士傑」署名
    及指印，並出具該等私文書予警員之動作，及接續在如附表二所示文書偽造「葉
    士傑」署名及指印之動作，均屬接續犯，各應論以一個行使偽造私文書及偽造署
    押之行為。又被告在附表一所示之文書上偽造署押之部分行為，各為偽造私文書
    之行為所吸收，而偽造私文書之低度行為又為行使偽造私文書之高度行為所吸收
    ，均不另論罪。爰審酌被告犯罪之動機、目的、手段、所生損害，及犯罪後坦承
    犯行，態度良好等一切情狀，各量處如主文所示之刑，並定其應執行刑，並均諭
    知如易科罰金之折算標準，以資懲儆。
四、如附表一、二所示之偽造「葉士傑」署名及指印部分，應依刑法第二百十九條之
    規定，不問屬於犯人與否，均宣告沒收。
五、末查起訴書之犯罪事實欄雖記載：被告基於行使偽造私文書之犯意而接續在如附
    表一、二所示之文件偽造「葉士傑」署押等語。惟查本件被告就附表編號二所示
    之文書，僅係單純基於偽造署押之犯意而為，起訴書此部分之記載似屬誤會，併
    予敘明。
據上論斷，應依刑事訴訟法第二百七十三條之一第一項、第二百九十九條第一項前段
、刑法第二百十六條、第二百十條、第二百十七條第一項、第四十一條第一項前段、
第五十一條第五款、第二百十九條，判決如主文。
本案經檢察官甲○到庭執行職務
中    華    民    國      九十三      年      十一      月    二十二    日
                                臺灣臺南地方法院刑事第七庭
                                        法  官  徐  文  瑞
右正本證明與原本無異。
如不服本判決，應於判決送達後十日內，向本院提出上訴狀。
                                        書記官  李  珍  瑩
中    華    民    國      九十三      年      十一      月    二十二    日
附表一：
┌──┬──────────────┬─────────────────┐
│編號│偽造署押                    │數    量                          │
├──┼──────────────┼─────────────────┤
│一  │權利告知書                  │偽造「葉士傑」                    │
│    │                            │署押一枚、指印一枚。              │
├──┼──────────────┼─────────────────┤
│二  │逮捕通知書二份              │偽造「葉士傑」                    │
│    │                            │署押二枚、指印二枚。              │
└──┴──────────────┴─────────────────┘
附表二：
┌──┬──────────────┬─────────────────┐
│編號│偽造署押                    │數    量                          │
├──┼──────────────┼─────────────────┤
│一  │九十三年四月三十日台南市警察│偽造「葉士傑」                    │
│    │局第二分局博愛派出所警詢筆錄│署押二枚、指印五枚。              │
├──┼──────────────┼─────────────────┤
│二  │搜索扣押筆錄                │偽造「葉士傑」                    │
│    │                            │署押三枚、指印三枚。              │
├──┼──────────────┼─────────────────┤
│三  │毒品初步檢驗報告單          │偽造「葉士傑」                    │
│    │                            │署押一枚、指印一枚。              │
├──┼──────────────┼─────────────────┤
│四  │扣押書                      │偽造「葉士傑」                    │
│    │            │署押二枚、指印二枚。              │
├──┼──────────────┼─────────────────┤
│五  │送驗尿液年籍對照表          │偽造「葉士傑」                    │
│    │                            │署押一枚、指印一枚。              │
└──┴──────────────┴─────────────────┘
┌──┬──────────────┬─────────────────┐
│六  │口卡片                      │偽造「葉士傑」                    │
│    │                            │指印一枚。                        │
├──┼──────────────┼─────────────────┤
│七  │法定障礙事由時間表          │偽造「葉士傑」                    │
│    │                            │署押二枚、指印二枚。              │
├──┼──────────────┼─────────────────┤
│八  │臺灣臺南地方法院檢察署九十  │偽造「葉士傑」                    │
│    │三年五月三十日訊問筆錄      │署押一枚。                        │
│    │                            │                                  │
└──┴──────────────┴─────────────────┘
附錄法條：
中華民國刑法第二百一十六條
(行使偽造變造或登載不實之文書罪)
行使第二百十條至第二百十五條之文書者，依偽造、變造文書或登載不實
事項或使登載不實事項之規定處斷。
中華民國刑法第二百一十條
(偽造變造私文書罪)
偽造、變造私文書，足以生損害於公眾或他人者，處五年以下有期徒刑。
